# 求教，合并报表处理

提问人：BMW901211 时间：2021-02-21 16:53:00
A公司 2017 年收购B公司100%股权，确认 100 万商誉， 2020 年，A公司将股权转让给C公司，C公司属于A公司的子公司，那么C公司编制与B公司的合并报表时，需要确认初始 100 万的商誉吗

回答人：chenyiwei
需要将原先A公司合并报表层面确认的与B公司相关的商誉“下推”到C公司个别报表层面对B公司的投资成本和C公司合并报表层面的商誉中。依据：《企业会计准则解释第 6 号》第二条。